# 机器设备维修费应计入费用还是成本？

提问人：yukyluky 时间：2014-01-14 17:35:02
某公司主营业务为提供机器租赁服务，其机器设备的维修费应计入管理费用还是主营业务成本？

回答人：chenyiwei
如果是对外出租用的机器设备的维修费，我理解直接计入当期营业成本也可以。这类企业期末无存货，所以不容易产生“期末存货成本中是否包含维修费”的争议。

提问人：yukyluky 时间：2014-01-16 11:53:07
但是企业期末有存货，而存货主要为机器设备的零配件，企业在维修机器设备更换零配件的时候直接将计入主营业务成本，这样是否合适？

回答人：chenyiwei
如果租赁合同约定出租设备的维修成本由出租人负担，则维修支出就构成了为赚取租金收入所必要的直接支出，此时计入营业成本也是可以的。